臺灣高等法院高雄分院刑事判決　　　　　　　　　九十一年度上訴字第一三五二號
　　上　訴　人　台灣高雄地方法院檢察署檢察官
　　被　　　告　甲○○
右上訴人因被告違反槍砲彈藥刀械管制條例案件，不服臺灣高雄地方法院九十年度訴
字第二○九三號中華民國九十一年六月二十六日第一審判決（起訴案號：臺灣高雄地
方法院檢察署九十年度偵字第一四九０一號），提起上訴，本院判決如左：
    主  文
上訴駁回。
    理  由
一、公訴意旨略以：被告甲○○於民國（下同）八十七年十二月初某日，未經許可無
    故持有可發射子彈具殺傷力之仿ＷＡＬＴＨＥＲ廠半自動手槍改造玩具手槍一把
    （含彈匣一個），復於同月十日，將上開改造玩具手槍一把（含彈匣一個），寄
    藏予知情之楊明展（已另案起訴）位於高雄市○○○路四四八巷九弄三七號住處
    。嗣於同月十五日下午六時許，為警在上開地點查獲楊明展，並搜扣得上開具殺
    傷力仿半自動手槍改造玩具手槍一把（含彈匣一個）。因認被告涉有槍砲彈藥刀
    械管制條例第十一條第四項之未經許可，無故持有可發射子彈具有殺傷力之槍枝
    罪嫌云云。
二、按犯罪事實應依證據認定之，無證據不得推定其犯罪事實；不能證明被告犯罪者
    ，應諭知無罪之判決，刑事訴訟法第一百五十四條、第三百零一條第一項分別定
    有明文。而刑事訴訟法上所謂認定犯罪事實之證據，係指足以認定被告確有犯罪
    行為之積極證據而言，如未能發現相當證據或證據不足以證明，自不能以推測或
    擬制之方法，以為裁判基礎，（最高法院二十九年上字第三一○五號、四十年台
    上字第八十六號判例參照）；又認定犯罪事實，所憑之證據，雖不以直接證據為
    限，間接證據亦包括在內，然無論直接或間接證據，其為訴訟上之證明，須於通
    常一般之人均不致於有所懷疑，而得確信其為真實之程度者，始得據之為有罪之
    認定，倘其證明尚未達到此一程度，而有合理性懷疑之存在時，即無從為有罪之
    認定（最高法院七十六年台上字第四九八六號判例參照）。
三、公訴意旨認被告涉有未經許可持有具殺傷之改造玩具手槍之犯行，無非以被告甲
    ○○於偵查中之自白，及另案被告楊明展之陳述，及有具殺傷力仿ＷＡＬＴＨＥ
    Ｒ廠半自動手槍改造玩具手槍一把（含彈匣一個）扣案可證，且該扣案改造玩具
    手槍經送請鑑定，具有殺傷力，為其論據。
四、訊之被告甲○○對於曾交一把玩具手槍予另案被告楊明展一事固不諱言，惟堅決
    否認有何持有具殺傷力之改造玩具手槍之犯行，辯稱伊交予楊明展之槍枝係伊在
    六合夜市所購買之模型玩具手槍，買來槍管材料是錫，槍柄部分是塑膠材質，不
    可能有殺傷力，僅因螺絲脫落致阻鐵有掉落，而伊交予楊明展前亦未將之改造等
    語。經查：
（一）被告甲○○偵查中固稱扣案之改造手槍係其交予另案被告楊明展，惟其亦稱是
      玩具手槍，因螺絲脫落致阻鐵有掉出來等語（參見八十七年度二八九九九號偵
      卷第二十七頁反面），其並未承認有將該槍枝加以改造，且此與其於審理中所
      供述內容一致。已難遽認被告有自白非法持有具有殺傷力槍枝之行為。
（二）又本件上開扣案之槍枝經鑑定具有殺傷力，固堪以認定。惟本件警方係在另案
      被告楊明展之住處查獲上開扣案之改造手槍後，經另案被告楊明展之供述，而
      查獲被告甲○○，則該槍枝究係在被告甲○○交付另案被告楊明展前即經改造
      為具有殺傷力，抑或另案被告楊明展在收受上開槍枝後自行加以改造使具殺傷
      力？尚有疑問。而另案被告楊明展雖於警訊及偵查中均否認有就扣案之槍枝加
      以改造，但其供述攸關本身刑責；詳言之，另案被告楊明展否認改造前開槍枝
      而僅承認寄藏該槍枝，刑責較輕（八十六年十一月二十六日修正公布之槍砲彈
      藥刀械管制條例第十一條第四項，其法定刑為處一年以上七年以下有期徒刑，
      得併科新台幣七百萬元以下罰金），反之，楊明展供認改造前開槍枝，刑責較
      重（依同條例第十一條第一項，其法定刑為處五年以上有期徒刑，併科新台幣
      一千萬元以下罰金），因此，不能以另案被告楊明展已供認寄藏該槍枝，而認
      楊明展之供述係不利於己，絕無不實，另案被告楊明展為規避較重之改造槍枝
      刑責而否認有改造該槍枝，亦非不可能，自難因另案被告楊明展否認有改造扣
      案之槍枝，即逕認被告甲○○在交付該槍枝時，該槍枝即已經改造而具有殺傷
      力，從而被告所辯尚非全無憑據；此外，復查無其他積極證據足認被告甲○○
      有何未經許可持有具殺傷力之改造玩具手槍之犯行，依上開說明，自屬不能證
      明被告甲○○犯罪。
（三）至公訴人上訴意旨認為可向內政部警政署刑事警察局函詢，本案之槍枝是否會
      如被告所供述：因螺絲脫落致槍管阻鐵有掉下來等情，以查明被告供述之真實
      性。惟查既為玩具手槍，其構造自屬不一，阻鐵黏附程度各殊，以空泛資料函
      詢，自無必要；而扣案之改造槍枝，已因執行本院八十八年度上訴字第八五七
      號被告楊明展違反槍砲彈藥刀械管制條例一案執行沒收在案，有調取該案卷及
      檢察官之處分命令影本附於原審卷可憑（原審卷第三十四頁），亦無從檢送該
      槍枝送鑑定，併此敘明。
五、原審因而為被告無罪之諭知，核無不合，檢察官上訴意旨仍執陳詞認被告甲○○
    犯罪而指摘原判決不當，為無理由，應予駁回。
據上論結，應依刑事訴訟法第三百六十八條，判決如主文。
本案經檢察官方娜蓉到庭執行職務。
中      華      民      國    九十一    年      十      月     三十     日
                              臺灣高等法院高雄分院刑事第一庭
                                  審判長法官  曾永宗
                                        法官  郭玫利
                                        法官  邱永貴
右正本證明與原本無異。
如不服本判決應於收受本判決後十日內向本院提出上訴書狀，其未述上訴理由者，
並得於提起上訴後十日內向本院補提理由書狀（均須按他造當事人之人數附繕本)「
切勿逕送上級法院」。
                                      書記官  梁雅華
中    華    民    國      九十一      年      十      月     三十一   日
